【裁判字號】    92,訴,163
【裁判日期】    920723
【裁判案由】    毒品危害防制條例
【裁判全文】
臺灣臺東地方法院刑事判決                          九十二年度訴字第一六三號
    公  訴  人  臺灣臺東地方法院檢察署檢察官
    被      告  甲○○
右列被告因毒品危害防制條例案件，經檢察官提起公訴 (九十二年度毒偵字第一一二
、一一九號） 本院判決如左：
    主  文
甲○○連續施用第一級毒品，處有期徒刑捌月。扣案之海洛因壹小包（淨重零點伍陸
公克，包裝重零點貳參公克）及含海洛因殘渣之夾鏈袋壹個，均沒收銷毀之。注射針
筒玖支、空夾鏈袋參個、削尖吸管壹支及橡皮管貳條均沒收之。
    事  實
一、甲○○於民國八十九年間因施用第二級毒品安非他命案件，經臺灣桃園地方法院
    以八十九年度毒聲字第一九二七號號裁定送觀察、勒戒後，認有繼續施用毒品之
    傾向，經該院以八十九年度毒聲字第二六五二號裁定令入戒治處所施以強制戒治
    ，戒治後因成效經評定為合格，該院以八十九年度毒聲字第五九三七號停止戒治
    ，所餘戒治期間付保護管束，嗣於九十年四月十日保護管束期滿，由臺灣桃園地
    方法院檢察者於九十年五月二十四日，以九十年度戒偵字第四一七號不起訴處分
    確定。詎仍不知悔改，竟基於施用第一級毒品之概括犯意，自九十一年一月間某
    日起至九十二年三月二十六日下午四時許（起訴書誤載為同年二十七日上午十一
    時），平均每天一次至六次不等，在桃園縣大園鄉大海村九鄰三十五號不詳姓名
    友人住處、同鄉○○村○○街十三巷二號三樓住處、桃園市○○路之加油站廁所
    內及高雄縣不詳姓名友人之自小客車上，連續施用第一級毒品海洛因多次，為警
    分別於：(一)九十一年八月二十五日凌晨二時三十分，為警在桃園縣大園鄉大海村
    九鄰三十號旁為警臨檢查獲，並扣得注射針筒三支，削尖吸管一支及空夾鏈袋三
    個。(二)九十二年二月二十四日下午二時許，因行使偽造貨幣為警當場查獲，並在
    其所有皮包內查獲海洛因一小包淨重零點五六公克（包裝重零點二三公克）及注
    射針筒二支。(三)九十二年三月二十七日晚上七時三十分許，在臺九線公路森永派
    出所前為警臨檢，而於其身上查獲含海洛因殘渣之夾鏈袋一個、注射針筒四支及
    橡皮管二條。
二、案經臺東縣警察局大武分局報請臺灣臺東地方法院檢察署檢察官偵查起訴。
    理  由
一、訊據被告甲○○對右揭犯行坦承不諱，而被告分於九十一年八月二十五日、九十
    二年二月二十四日及三月二十七日為警查獲時所採集之尿液，經送檢驗結果，均
    呈嗎啡陽性反應，有桃園縣衛生局不法藥物尿液檢定書二紙及臺東縣衛生局煙毒
    麻醉藥品類委託檢驗結果通知書一紙在卷足憑。又被告第二次為警查獲之白色粉
    末一小包（淨重零點五六公克，包裝重零點二三公克），經送請法務部調查局鑑
    定結果，含有海洛因成份，有該局九十二年三月十七日調科壹字第○八○○○○
    六二二二號函附之鑑定通知書乙紙在卷可參，此外，復有注射針筒九支、供盛裝
    毒品所用之空夾鏈袋三個、含海洛因殘渣之夾鏈袋一個、削尖吸管一支及橡皮管
    二條等物扣案足憑，足證被告之自白與事實相符。本件事證已臻明確，被告犯行
    洵堪認定。
二、按施用第一、二級毒品者，經觀察、勒戒後，無繼續施用毒品傾向者，應為不起
    訴之處分，經為不起訴處分後，五年內再犯第十條之罪，經觀察、勒戒後，認有
    繼續施用毒品之傾向或三犯以上者，除應聲請法院裁定先令入戒治處所施以強制
    戒治外，並應提起公訴，毒品危害防制條例第二十條第二項、第三項定有明文。
    被告甲○○於八十九年間因施用第二級毒品安非他命案件，經臺灣桃園地方法院
    以八十九年度毒聲字第一九二七號號裁定送觀察、勒戒後，認有繼續施用毒品之
    傾向，經該院以八十九年度毒聲字第二六五二號裁定令入戒治處所施以強制戒治
    ，戒治後因成效經評定為合格，該院以八十九年度毒聲字第五九三七號停止戒治
    ，所餘戒治期間付保護管束，嗣於九十年四月十日保護管束期滿，由臺灣桃園地
    方法院檢察者於九十年五月二十四日，以九十年度戒偵字第四一七號不起訴處分
    確定，有臺灣高等法院被告全國前案紀錄表及刑案資料查註紀錄表各一紙附卷足
    憑，是核被告所為，係犯毒品危害防制條例第十條第一項之施用第一級毒品海洛
    因罪。其持有第一級毒品之低度行為應為施用第一級毒品之高度行為所吸收，不
    另論罪。又被告前後多次施用海洛因之犯行，時間緊接、犯罪構成要件相同，顯
    係基於概括犯意反覆為之，應依連續犯規定，論以一罪，並加重其刑。爰審酌被
    告坦承犯行，並表示悔改之意，犯後態度良好，犯罪之動機及目的在於追求刺激
    ，曾數度施用毒品並經強制戒治，仍未能革除惡習，復連續施用第一級毒品及第
    二級毒品，足見其等戒毒意志不堅，與所生危害等一切情狀，量處如主文所示之
    刑。
三、扣案之第一級毒品海洛因一小包（淨重零點五六公克，包裝重零點二三公克）及
    含海洛因殘渣夾鏈袋一個，其中海洛因殘渣夾鏈袋內之殘渣，雖未經鑑驗，然被
    告於本院審理時坦承扣案之白色粉末即係其所施用之海洛因，又其為警查獲時所
    採集之尿液，經送驗結果，呈嗎啡陽性反應，已如前述，足徵夾鏈袋內之殘渣確
    係為海洛因無訛，且含海洛因殘渣之夾鏈袋因與海洛因無法分離，是均應依同條
    例第十八條第一項前段規定宣告沒收並諭知銷燬。另注射針筒共計九支、空夾鏈
    袋三個、削尖吸管一支及橡皮管二條為被告所有供犯罪所用之物，業據被告供明
    在卷，爰併依刑法第三十八條第一項第二款規定沒收之。
據上論斷，應依刑事訴訟法第二百九十九條第一項前段，毒品危害防制條例第十條第
一項、第十八條第一項前段，刑法第十一條、第五十六條、第三十八條第一項第二款
，判決如主文。
本案經檢察官黃如慧到庭執行職務。
中     華     民     國     九十二     年      七      月     二十三    日
                                  臺灣臺東地方法院刑事庭
                               法  官  柯姿佐
右正本證明與原本無異。
如不服本判決，應於判決送達後十日內向本院提出上訴狀。（須附繕本）
「切勿逕送上級法院」
                                          書記官  蘇美琴
中     華     民     國     九十二     年      七      月     二十三    日
附記
毒品危害防制條例第十條第一項
施用第一級毒品者，處六月以上五年以下有期徒刑。
毒品危害防制條例第十八條第一項前段
查獲之毒品及專供製造或施用毒品之器具，不問屬於犯人與否，均沒收銷燬之。


司法院資訊處製作；財團法人民間司法改革基金會備份。
